臺灣板橋地方法院刑事判決　　　　　　　　　　　　　　九十三年度訴字第八六號
　　公　訴　人　臺灣板橋地方法院檢察署檢察官
　　被　　　告　甲○○
右列被告因違反毒品危害防制條例案件，經檢察官提起公訴（九十二年度毒偵字第三
０二二號、第三一六九號），暨聲請移送併案審理（台灣板橋地方法院檢察署九十二
年度毒偵字第一八０四八號、台灣桃園地方法院檢察署九十三年度毒偵字第三七二號
九十三年度毒偵字第三七二號），本院改依簡式審判程序，判決如左：
    主  文
甲○○連續施用第一級毒品，處有期徒刑捌月，扣案之海洛因注射針筒壹支（內有海
洛因殘渣）、海洛因殘渣袋貳個（內有海洛因殘渣）沒收銷燬之；又連續施用第二級
毒品，處有期徒刑伍月，扣案之燈泡壹具（內有安非他命殘渣）、安非他命吸食器壹
組（內有安非他命殘渣）、安非他命壹包（淨重零點貳零公克）沒收銷毀之。應執行
有期徒刑壹年，扣案之海洛因注射針筒壹支（內有海洛因殘渣）、海洛因殘渣袋貳個
（內有海洛因殘渣）、燈泡壹具（內有安非他命殘渣）、安非他命吸食器壹組（內有
安非他命殘渣）、安非他命壹包（淨重零點貳零公克）均沒收銷燬之。
    事  實
一、甲○○前因施用第二級毒品安非他命案件，先後二次經觀察、勒戒後，均認無繼
    續施用毒品之傾向，經灣板橋地方法院檢察署檢察官分別以八十七年度偵字第二
    三五三五號、八十九年度毒偵緝字第一二六四號為不起訴處分確定。詎甲○○仍
    不思悔改，復基於施用第一級毒品海洛因、第二級毒品安非他命之概括犯意，自
    九十二年六、七月間起至九十三年一月十日止，分別在臺北縣新莊市○○街八五
    巷十號之三、桃園縣萬壽路一段四六二號及臺北縣新莊市○○路六十七號住處，
    先後多次以注射針筒注射之方式施用第一級毒品海洛因及以燈泡、吸食器用火燒
    烤成煙之方式施用第二級毒品安非他命。嗣於九十二年九月十五日十八時許，在
    臺北縣新莊市○○路六十七號，第一次為警查獲，並扣得其所有供施用安非他命
    所用之燈泡一個（內含安非他命殘渣）；又於同年月二十五日十六時三十分許，
    在臺北縣新莊市○○街八十五巷十號之三，第二次為警查獲，並扣得其所有供施
    用安非他命所用之安非他命吸食器一組（內有安非他命殘渣）、供施用海洛因所
    用之注射針筒一支（內有海洛因殘渣）及海洛因殘渣袋二個（內有海洛因殘渣）
    ；復於九十三年一月十一日凌晨五時許，在桃園縣龜山鄉○○村○○路○段四二
    六號，第三次為警查獲，並扣得海洛因一包（淨重零點二０公克）。甲○○經警
    分別於九十二年九月十五日、於同年月二十五日及於九十三年一月十一日採取尿
    液送驗結果，檢體分別呈鴉片類及安非他命類陽性反應、鴉片類陽性反應、安非
    他命及嗎啡陽性反應，始悉上情。
二、案經臺北縣政府警察局新莊分局報告臺灣板橋地方法院檢察署檢察官偵查起訴及
    移送併案審理。本院於準備程序進行中，被告就被訴事實為有罪之陳述，經告知
    被告簡式審判程序之旨，並聽取當事人之意見後，裁定進行簡式審判程序。
    理  由
一、被告甲○○於本院準備程序與審理中，對右揭事實均坦承不諱，而其經警分別於
    九十二年九月十五日、同年月二十五日及九十三年一月十一日採取尿液檢體送驗
    結果，呈嗎啡及安非他命陽性反應乙節，分別有臺灣檢驗科技股份有限公司九十
    二年九月二十九日濫用藥物尿液檢驗報告、姓名代碼對照表及尿液檢體送驗清單
    各一件（見臺灣板橋地方法院檢察署九十二年度毒偵字第三０二二號卷第二十六
    至二十八頁），與臺灣檢驗科技股份有限公司九十二年十二月二十九日濫用藥物
    尿液檢驗報告一件（見臺灣板橋地方法院檢察署九十二年度毒偵字第三一六九號
    卷第三十一頁）、以及桃園縣衛生局龜山分局九十三年二月四日不法藥物尿液檢
    定書、姓名編號對照表及尿液檢體送驗單各一件（見臺灣桃園地方法院檢察署九
    十三年度毒偵字第三七二號卷第十四頁、第二十七頁及四十四頁）可資為憑。此
    外，扣案之注射針筒一支經使用於施用第一級毒品海洛因，且含有第一級毒品海
    洛因殘渣，而扣案之吸食器一組、燈泡一具均係供施用第二級毒品安非他命所用
    ，且含有第二級毒品安非他命殘渣，及另扣得之海洛因殘渣袋二個亦係被告所有
    等情，業據被告於本院審理中供明在卷屬實，另扣案之白粉一小包屬第一級毒品
    海洛因成分乙節，亦有毒品快速篩檢試劑結果、法務部調查局鑑定通知書各一紙
    （見臺灣桃園地方法院檢察署九十三年度毒偵字第三七二號卷第十五頁及四十五
    頁）在卷可查。足見被告所為自白與事實相符，而得採為認定之依據。次查，被
    告前因施用第二級毒品安非他命案件，先後二次經觀察、勒戒後，均認無繼續施
    用毒品之傾向，經灣板橋地方法院檢察署檢察官分別以八十七年度偵字第二三五
    三五號、八十九年度毒偵緝字第一二六四號為不起訴處分確定等情，有前揭不起
    訴處分書及臺灣高等法院被告全國前案紀錄表各一件在卷可稽。本件事證明確，
    被告犯行堪以認定。
二、核被告甲○○所為，係犯毒品危害防制條例第十條第一項、第二項之施用第一級
    毒品海洛因罪及第二級毒品安非他命罪。又被告施用前後非法持有第一級及第二
    級毒品之低度行為，均已為施用之高度行為所吸收，不另論罪。被告先後多次施
    用第一級毒品海洛因及第二級毒品安非他命，均時間緊接，且所犯構成要件相同
    ，顯均係基於概括犯意而為，均為連續犯，應分論以一罪，並分別依連續犯之規
    定加重其刑。又被告所犯上開連續施用第一級毒品海洛因及連續施用第二級毒品
    海洛因等罪，犯意各別、行為互殊，應予分論併罰。公訴人雖僅就被告於九十二
    年九月十五日、九月廿五日為警採尿前二十六小時內之某時施用第一級毒品海洛
    因之犯行及九十二年九月十五日為警採尿前九十六小時內某時施用第二級毒品安
    非他命之犯行提起公訴，惟被告前開其餘施用第一級毒品、第二級毒品之犯行經
    檢察官移送本院併案審理，且與業經起訴部分有連續犯之裁判上一罪關係，為起
    訴效力所及，本院自得併予審究，附此敘明。又被告有因施用第二級毒品安非他
    命案件，先後二次經觀察、勒戒後，均認無繼續施用毒品之傾向，經灣板橋地方
    法院檢察署檢察官分別以八十七年度偵字第二三五三五號、八十九年度毒偵緝字
    第一二六四號為不起訴處分確定等情，有台灣高等法院被告全國前案紀錄表一件
    在卷可查，爰審酌被告素行狀況，且前已有施用毒品紀錄，竟又為本件犯行，顯
    見其戒除毒癮之意志力薄弱，並考量施用毒品乃自戕行為，所生危害非鉅，暨被
    告坦承犯行，犯後態度良好等一切情狀，量處如主文所示之刑，並定應執行刑如
    主文所示。
三、至扣案之燈泡一具、注射針筒一支、吸食器一組、海洛因殘渣袋二個及海洛因一
    包（淨重零點二公克），其中燈泡一具、注射針筒一支、吸食器一組、海洛因殘
    渣袋二個，其毒品成分均已難以析離，應以毒品視之，均應依毒品危害防制條例
    第十八條第一項前段之規定宣告沒收銷燬。
據上論斷，應依刑事訴訟法第二百七十三條之一第一項、第二百九十九條第一項前段
，毒品危害防制條例第十條第一項、第二項、第十八條第一項前段，刑法第十一條前
段、第五十六條、第五十一條第五款，判決如主文。
本案經檢察官黃明絹提起公訴、張云綺到庭執行職務。
中      華      民      國      九十三     年     五    月    三十一    日
                                  臺灣板橋地方法院刑事第八庭
                                          法  官  連 育 群
右正本證明與原本無異。
如不服本判決，應於判決送達後十日內，向本院提出上訴狀。
                                          書記官  蘇 宥 維
中      華      民      國      九十三     年     五    月    三十一    日
附錄本案論罪科刑法條全文：
毒品危害防制條例第十條
  施用第一級毒品者，處六月以上五年以下有期徒刑。
  施用第二級毒品者，處三年以下有期徒刑。
